【裁判字號】    99,訴,1348
【裁判日期】    991118
【裁判案由】    毒品危害防制條例
【裁判全文】
臺灣高雄地方法院刑事判決              99年度訴字第1348號
公  訴  人  臺灣高雄地方法院檢察署檢察官
被      告  黃子
選任辯護人  葉錦郎律師
上列被告因毒品危害防制條例案件，經檢察官提起公訴（99年度
偵字第12332 號），本院判決如下：
    主  文
黃子販賣第一級毒品，累犯，處有期徒刑拾柒年。又販賣第一
級毒品，累犯，處有期徒刑拾柒年，未扣案之販毒所得新臺幣壹
仟元沒收，如全部或一部不能沒收時，以其財產抵償之。應執行
有期徒刑拾玖年，未扣案之販毒所得新臺幣壹仟元沒收，如全部
或一部不能沒收時，以其財產抵償之。
其餘被訴販賣第一級毒品部分，公訴不受理。
    事  實
一、黃子前於民國98年因詐欺案件，經法院判處有期徒刑3 月
    ，減為有期徒刑1 月又15日，甫於98年8 月3 日易科罰金執
    行完畢。猶不知悔改，明知海洛因係經公告列於毒品危害防
    制條例第2 條第2 項第1 款之第一級毒品，不得持有、販賣
    ，竟基於意圖營利而販賣第一級毒品海洛因之各別犯意，以
    其真實姓名年籍不詳綽號「阿利」之友人提供扣案如附表一
    編號1 所示行動電話，搭配不知名友人提供之0000-000000
    號門號（SIM 卡未扣案）作為聯絡工具，分別為下列行為：
(一)侯明和於98年9 月5 日上午9 時5 分58秒許，以其持用之00
    00-000000 號行動電話門號撥打黃子持用之上開0000-000
    000 行動電話門號，約定以新臺幣（下同）1,000 元之代價
    向黃子購買海洛因1 包。雙方約妥後，黃子即於同日上
    午9 時35分許，在高雄市○○路與河南路附近之「重仁骨科
    」旁，以1,000 元之價格，販賣第一級毒品海洛因1 包予侯
    明和而完成交易，惟因侯明和賒欠，而未收取價金1,000 元
    。
(二)侯明和又於98年9 月12日上午8 時24分45秒許以其持用之上
    開0000-000000 號行動電話門號撥打黃子持用之上開0000
    -000000 行動電話門號，約定以1,000 元之代價向黃子購
    買海洛因1 包。雙方約妥後，黃子旋於同日上午稍後，在
    高雄市○○路與義華路交岔路口附近，以1,000 元之價格，
    販賣第一級毒品海洛因1 包予侯明和。嗣因警蒐證李文卿（
    另經本院99年度訴字第805 號審理）涉嫌販賣海洛因犯行時
    ，執行通訊監察，並於98年12月9 日依法搜索黃子位於高
    雄市○○區○○路279 號4 樓之2 住處，扣得如附表所示之
    物而循線查獲上情。
二、案經臺灣高雄地方法院檢察署檢察官自動檢舉偵查起訴。
    理  由
壹、證據能力部分：
一、證人侯明和之警詢陳述，有證據能力：
    按被告以外之人於審判外之言詞或書面陳述，除法律有規定
    外，不得作為證據；被告以外之人於檢察事務官、司法警察
    官或司法警察調查中所為之陳述，與審判中不符時，其先前
    之陳述具有較可信之特別情況，且為證明犯罪事實存否所必
    要，得為證據，刑事訴訟法第159 條第1 項、第159 條之2
    分別定有明文。經查，證人侯明和於警詢中之陳述，就其有
    無向被告購買海洛因一事，與其在本院審理中之證述大相逕
    庭，分別有證人侯明和之警詢筆錄、審判筆錄在卷可稽（見
    臺灣高雄地方法院檢察署《下稱高雄地檢署》99年度偵字第
    12332 號卷《下稱偵卷》第30至35頁、本院99年度訴字第13
    48號卷《下稱訴字卷》第47至63頁）。而觀之證人侯明和之
    警詢筆錄採一問一答方式進行，且全程錄音錄影，有其警詢
    筆錄及錄影光碟1 片在卷可稽（見偵卷第30至35頁、偵卷末
    頁紙袋內）。又證人侯明和於本院審理中固稱：伊的警詢筆
    錄是在記憶不清楚的情形下硬作的，伊原持用的0000-00000
    0 號停用4 個月才被警察叫去作筆錄，伊一直到今天（指99
    年11月4 日本院審理期日）來開庭看到被告，才知道伊搞錯
    人及電話號碼云云（見訴字卷第48、53、63頁），然證人侯
    明和並未指稱其警詢陳述非出於其自由意志所為，綜觀全卷
    ，亦無何事證顯示其警詢陳述有遭受誘導、其他不正方法訊
    問或非出於其自由意志而為陳述之情形，堪認上開警詢筆錄
    之製作，係依法定程序為之，並無違法取供之情事，其陳述
    之信用性已受保障。再衡諸證人侯明和製作警詢筆錄時，較
    接近案發時點，印象較為清晰，且陳述當時未直接面對被告
    ，心情較為篤定，壓力較小，較有可能為任意陳述，憑信性
    甚高，經考量其於審判外及審判中陳述之外部附隨環境及條
    件，應認其先前之陳述具有較可信之特別情況，且證人侯明
    和於警詢中就本件案情之陳述，係證明本案犯罪事實有無及
    經過所不可或缺之證據，與本案待證事實間具有相當之關聯
    性及必要性，符合刑事訴訟法第159 條第2 之規定而有證據
    能力。被告及其辯護人辯稱：證人侯明和之警詢陳述無證據
    能力云云，不足採信。
二、證人侯明和之偵訊陳述，有證據能力：
    按被告以外之人於偵查中向檢察官所為陳述，除顯有不可信
    之情況者外，得為證據，刑事訴訟法第159 條之1 第2 項定
    有明文。偵查中對被告以外之人所為之偵查筆錄，或被告以
    外之人向檢察官所提之書面陳述，性質上均屬傳聞證據。惟
    現階段刑事訴訟法規定檢察官代表國家偵查犯罪、實施公訴
    ，依法其有訊問被告、證人及鑑定人之權，證人、鑑定人且
    須具結，而實務運作時，檢察官偵查中向被告以外之人所取
    得之陳述，原則上均能遵守法律規定，不致違法取供，其可
    信度極高。職是，被告以外之人前於偵查中已具結而為證述
    ，除反對該項供述得具有證據能力之一方，已釋明「顯有不
    可信之情況」之理由外，不宜以該證人未能於審判中接受他
    造之反對詰問為由，即遽指該證人於偵查中之陳述不具證據
    能力。經查，證人侯明和於偵訊中經檢察官告知權利並依法
    具結後，以證人身分陳述，訊問過程全程錄音錄影，有上開
    偵訊筆錄、結文及庭訊光碟1 片附卷可稽（見偵卷第79至82
    頁、偵卷末紙袋內）。核上開製作筆錄之過程，並無違法取
    證之情形，所為陳述蓋係出於供述者之真意，客觀上無顯不
    可信之情形，且證人侯明和已於本院審理時到庭作證，經公
    訴人、辯護人當庭交互詰問，並給予被告詰問、對質之機會
    。此外，被告及其辯護人並未釋明證人侯明和上開偵訊中之
    陳述有何顯不可信之情況，揆諸前揭說明，應認證人侯明和
    前開偵訊中之陳述有證據能力。被告及其辯護人辯稱：證人
    侯明和之偵訊陳述無證據能力云云，亦不足採。
三、其餘不爭執之供述及非供述證據，均有證據能力：
    按被告以外之人於審判外之陳述，雖不符刑事訴訟法第159
    條之1 至第159 條之4 之規定，而經當事人於審判程式同意
    作為證據，法院審酌該言詞陳述或書面陳述作成時之情況，
    認為適當者，亦得為證據；當事人、代理人或辯護人於法院
    調查證據時，知有刑事訴訟法第159 條第1 項不得為證據之
    情形，而未於言詞辯論終結前聲明異議者，視為有前項之同
    意，刑事訴訟法第159 條之5 定有明文。本件下列認定事實
    所引用之證據，均經本院依法踐行調查證據程式，公訴人、
    被告及其辯護人俱不爭執各該證據之證據能力，且迄至本院
    言詞辯論終結前，未就上開證據之證據能力聲明異議，復查
    無依法應排除其證據能力之情形，本院審酌上開證據之形式
    及取得過程並無瑕疵、與待證事實具有關連性等情況，認為
    適當，揆諸前揭規定，認上開證據俱有證據能力，均得為本
    案之證據。
貳、有罪部分：
一、訊據被告固坦承於98年7 月間至同年9 月間曾使用0000-000
    000 號門號，且卷附之0000-000000 號門號與0000-000000
    號門號間之通訊監察譯文（見偵卷第36至37頁，節錄部分內
    容如附表二所示）確為其與證人侯明和之對話內容等事實，
    惟矢口否認有何販賣第一級毒品海洛因之犯行，辯稱：伊沒
    有販賣海洛因給侯明和，伊與侯明和間如如附表二所示通訊
    監察譯文之對話內容是侯明和在向伊借錢，與毒品無關，而
    且侯明和本身沒有在施用毒品云云。被告之辯護人則以：(1)
    如附表二所示證人侯明和與被告間對話之通訊監察譯文，係
    證人侯明和向被告借錢乙節，業經證人侯明和於法院審理中
    結證在卷，且觀之該通訊監察譯文內容，俱未說及毒品及數
    量等暗語，足認該項證據並非具體明確，自不能憑空推想係
    被告與侯明和交易毒品之證據。(2)又證人侯明和於警詢之陳
    述並未敘及本件起訴被告於98年9 月5 日、同年月12日販賣
    海洛因予侯明和之事實，且證人侯明和偵訊中之陳述則係因
    警方在事隔4 、5 個月後突然以0000-000000 號門號要求證
    人侯明和陳述購買毒品之情形，致證人侯明和誤以為該門號
    持用人是其購買毒品之對象，始為該等陳述。況警方曾在警
    詢時提供一份共有6 人（含被告在內）之照片供證人侯明和
    指認，證人侯明和卻答稱認不出來，然被告與證人侯明和平
    時即有往來，倘係被告販毒予證人侯明和，其自不可能認不
    出被告，足認證人侯明和於法院審理中證稱其購毒之對象並
    非被告等語，應可採信。(3)警方於98年12月7 日至被告租屋
    處搜索時，僅扣得1 包0.117 公克之海洛因，並未查得被告
    持有大量海洛因或其他分裝杓、夾鏈袋、磅秤等販毒工具，
    而被告平時即有施用毒品之習慣，且其父從事營建業，家境
    可，被告無須靠販毒來購買毒品。綜上，本件並無積極證據
    證明被告有販賣海洛因之犯行云云，為被告辯護。經查：
(一)被告於98年7 月間至同年9 月間曾使用0000-000000 號門號
    ，且卷附之0000-000000 號門號與0000-000000 號門號間之
    通訊監察譯文（見偵卷第36至37頁，節錄部分內容如附表二
    所示）確為其與證人侯明和之對話內容等事實，為被告所不
    爭執（見本院99年度審訴字第2692號卷第40頁反面），復經
    證人侯明和於警詢、偵訊及本院審理中證述綦詳（見偵卷第
    30 至35 、79至80頁、訴字卷第48、51、55、59至63頁），
    且有卷附上開2 線門號間通話之通訊監察譯文1 份在卷可稽
    （見偵卷第36至37頁），堪可認定。而證人侯明和曾分別於
    如犯罪事實一、(一)、(二)所示時、地，撥打電話予被告以如附
    表二編號2 、3 所示對話內容約妥交易時、地及數量後，分
    別以1,000 元之代價向被告購買海洛因之事實，業據證人侯
    明和於警詢中證稱：伊有持用0000-000000 號門號，伊有施
    用海洛因，是向「仔」或「哥」或叫「子」所購買，
    警方提示的通訊監察譯文（如偵卷第36至37頁）確實是伊與
    綽號「仔」、「哥」之黃子購買毒品海洛因的通話內
    容，譯文中的「1 千」、「3 千」、「4 千」、「1 張」有
    的是之前向黃子拿海洛因欠的錢，有的是要向黃子拿海
    洛因的錢，伊跟黃子購買海洛因每次都是1,000 元，如果
    真的不夠錢就買500 元，不然就先欠著，改天再還。伊每次
    以0000-000000 號門號撥打0000-000000 號門號要購買毒品
    時，都是稱呼黃子為「老大」等語（見偵卷第30至35頁）
    ；復於偵訊中結證稱：0000-000000 號門號是伊太太辦的，
    是伊在使用。伊於98年7 月23日至同年12月5 日間用該門號
    打給0000-000000 號是要向對方買海洛因，伊都稱呼對方「
    大仔」或「仔」，98年9 月5 日早上9 點撥電話給「仔
    」後，隔半小時對方就來了，地點在高雄市○○路重仁骨科
    附近，是買1,000 元的海洛因，當天伊沒有拿錢給對方，先
    欠著。也有在義華路與壽昌路陽明國中附近交易過1 次，該
    次是買1,000 元海洛因等語（見偵卷第79至80頁）；且於本
    院審理中證稱：如附表二編號3 所示通訊監察譯文中的「哭
    夭我啼到不行」，應該是毒癮發作等語（見訴字卷第51頁）
    ，衡諸證人侯明和與被告間並無仇恨糾紛，業據證人侯明和
    證述在卷（見偵卷第33、80頁、訴字卷第63頁），被告對此
    亦未表達不同意見，且證人侯明和指稱以電話向被告購買海
    洛因之情節，核與其2 人間於如附表二編號2 、3 所示之時
    間相互通聯之對話內容相符，足徵證人侯明和前開證述內容
    屬實。則被告確有於上開時、地販賣海洛因予證人侯明和共
    2 次之事實，已堪認定。
(二)被告及其辯護人固以前揭情詞置辯，且證人侯明和於本院審
    理中翻異前詞，改稱：伊沒有向被告買毒品，上開通訊監察
    譯文中伊與被告的對話內容，是伊在向被告借錢，伊先前在
    警詢及偵查中說伊有向被告買2 次海洛因，是因為伊原持用
    的0000-000000 號門號停用4 個月後才被警察叫去，因事隔
    太久，伊搞錯電話號碼，把警察提示通訊監察譯文中的電話
    號碼當成是以前賣伊毒品的人的電話，賣伊毒品的人叫「明
    仔」，如果伊知道該電話號碼是被告的，伊在警詢、偵訊中
    就不會這樣說了，伊跟被告只有金錢往來而已云云（見訴字
    卷第48至50頁）。惟查，證人侯明和此部分陳述與其先前在
    警詢、偵訊中證述內容大相逕庭，則其於本院審理中此部分
    之證述是否屬實，已甚可疑。且本件承辦警員於製作證人侯
    明和之警詢筆錄時，所提示予證人侯明和辨識之卷附其與被
    告間通訊監察譯文，其中「監察目標A 」欄之8 組欄位內除
    均載明「0000000000」之電話號碼外，復在每一組欄位之該
    電話號碼下方均清楚標記「黃子」三字，證人侯明和不僅
    在該通訊監察譯文上簽名確認（見偵卷第36至37頁），亦在
    本院審理中坦承當時警員提示譯文時有看到「0000000000」
    電話號碼下方還有寫「黃子」之姓名一事（見訴字卷第62
    頁），則證人侯明和顯無誤認電話號碼持用人之可能。又證
    人侯明和在本院審理中，經公訴人質問為何其與被告間如附
    表二所示之對話中看不出與借款相關之字眼時，其陳稱：伊
    的口頭禪「差」就是「借」云云，經公訴人再詢及如附表二
    編號4 所示對話中所謂「那個1 張而已」是何意時，其又稱
    ：那是伊向被告買省電燈泡，有分原廠跟大陸的，伊只跟被
    告買過省電燈泡跟水電的東西而已云云，另經本院質問如附
    表二編號4 所示對話中「被告說：『那個都是原的又沒有加
    』，你說：『沒了內』，被告說：『嚇死人，你是怎麼打的
    ，一天是打幾次打完了，哦你會昏倒..』，對話內容何意？
    」時，則稱：伊不知道被告跟伊講這些是什麼意思云云（見
    訴字卷第51、55、62頁），然一般人多半不會以「差」一詞
    表達向他人借款之意，更不會以「1 張」代表省電燈泡，且
    相識之人彼此對話時通常亦能瞭解對方言語代表之含意，證
    人侯明和此部分陳述均顯與常情有悖。再者，證人侯明和歷
    經警詢、偵訊，從未主張如附表二所示之對話內容係指向他
    人借款，且在本院審理中對該等對話內容之解釋，忽而表示
    係向藥頭買毒品的對話，忽而解釋係向被告借款所為之對話
    ，前後反覆不一，自相矛盾，其於本院審理中所為證詞係刻
    為迴護被告之虛偽陳述乙節，至為明顯，被告及其辯護人執
    此為據，辯稱：被告並未販賣海洛因予侯明和云云，洵不足
    採。至被告家境如何與其有無為販賣海洛因之犯行一事並無
    必然之關連，辯護人此部分所辯，亦不足資為對被告有利之
    認定。
(三)又海洛因係第一級毒品，為不易取得之違禁物，且販賣第一
    級毒品罪責甚重，並為警方嚴厲查緝之重點，此乃眾所周知
    之事，故販賣第一級毒品者，若非有利可圖，應無甘冒遭供
    出來源或被檢警查緝法辦致受重刑處罰之危險，而為平價或
    低於販入價格而販賣毒品之理，足認被告係因販賣海洛因有
    利可圖，方為前揭販賣第一級毒品之行為。準此，被告於為
    前開販賣第一級毒品犯行時，主觀上均有營利之意圖乙情，
    應堪認定。
(四)綜上所述，被告前開所辯各節，核均屬臨訟圖卸飾詞，無可
    採信。辯護人所為之辯護亦不足為被告有利之認定。本件事
    證明確，被告販賣海洛因2 次之犯行均堪認定，俱應予依法
    論科。
二、按海洛因為毒品危害防制條例第2 條第2 項第1 款所明定之
    第一級毒品。是就犯罪事實一、(一)、(二)部分，核被告所為，
    各係犯毒品危害防制條例第4 條第1 項販賣第一級毒品罪。
    被告持有海洛因後進而販賣，持有之低度行為，分別為販賣
    之高度行為所吸收，均不另論罪。被告所犯上開2 罪，犯意
    各別，行為互殊，應予分論併罰。被告前於98年因詐欺案件
    ，經法院判處有期徒刑3 月，減為有期徒刑1 月又15日，甫
    於98年8 月3 日易科罰金執行完畢等情，有臺灣高等法院被
    告前案紀錄表在卷可稽（見訴字卷第74至85頁），被告受徒
    刑執行完畢後，5 年以內故意再犯本件有期徒刑以上之2 罪
    ，均為累犯，本應俱依刑法第47條第1 項之規定加重其刑，
    惟因死刑及無期徒刑均不得加重，爰均不加重其刑。又同為
    販賣第一級毒品之人，其原因、動機不一，犯罪情節未必盡
    同，或有大盤毒梟者，亦有中、小盤之分，甚或僅止於吸毒
    者同儕間為求互通有無之有償轉讓者亦有之，其販賣行為所
    造成危害社會之程度自屬有異，法律科處此類犯罪所設之法
    定最低本刑卻同為無期徒刑，不可謂為不重。查本件被告販
    賣海洛因之對象同一，次數共為2 次，販賣之數量尚非甚鉅
    ，犯罪所得金額亦不高，顯屬黑市毒品交易之下游，其犯罪
    情節、惡性實難與大量運輸、販賣毒品之大盤毒梟相提併論
    ，即令處以最低刑度即無期徒刑而禁錮終身，仍有致情法失
    平之處，誠屬情輕法重，難謂符合刑罰之相當性，爰就被告
    前開所犯2 罪均依刑法第59條規定，予以酌減其刑。爰審酌
    被告明知海洛因屬第一級毒品，依法不得販賣，竟無視政府
    杜絕毒品犯罪禁令，意圖營利販賣海洛因，戕害國民身心健
    康，欠缺守法觀念，犯罪所生危害非輕，且犯後矢口否認犯
    行，未見悔改之意，兼衡考量被告販賣海洛因之對象為同一
    人，次數共為2 次，其各次販賣之海洛因數量尚微，另考量
    其前科素行及其犯罪動機、目的、手段、生活狀況、智識程
    度、犯罪所生危害等一切情狀，分別量處如主文所示之刑，
    並定其應執行刑，以示懲儆。末查，未扣案如犯罪事實一、
    (二)所示被告販賣海洛因所得1,000 元，應依毒品危害防制條
    例第19條第1 項之規定，於被告所犯如犯罪事實一、(二)所示
    販賣第一級毒品罪及應執行刑項下宣告沒收，如全部或一部
    不能沒收時，以其財產抵償之。而被告就犯罪事實一、(一)部
    分，尚無證據證明其已自證人侯明和處取得販毒所得1,000
    元，此部分自不得宣告沒收或以財產抵償之旨。另被告曾使
    用扣案如附表一編號1 所示之行動電話1 支搭配未扣案之00
    00-000000 號門號SIM 卡乙節，業據被告自承在卷（見訴字
    卷第68頁），而被告係使用該行動電話及SIM 卡與證人侯明
    和聯繫上開販毒事宜等情，則經本院認定如前，是該行動電
    話及未扣案之0000-000000 號門號SIM 卡固為供被告犯罪所
    用之物，惟被告供稱：扣案如附表一編號1 所示之行動電話
    係伊朋友「阿利」拿到伊住處，算是「阿利」提供給伊用，
    誰要出門就誰用，0000-000000 號門號不是伊申請的，伊也
    不知是誰申請的，是朋友拿給伊，現已停話，SIM 卡現在何
    處已不知等語（見訴字卷第66、68頁），依現存卷證，亦無
    證據顯示如附表一編號1 所示行動電話及未扣案之0000-000
    000 號門號SIM 卡係被告所有，尚不得宣告沒收。另扣案如
    附表一編號2 至5 所示之物均與本案無關，且其中如附表一
    編號3 所示之槍彈、如附表編號4 所示之海洛因及甲基安非
    他命各1 包，分別經另案宣告沒收、沒收銷燬（詳如附表一
    所示），爰均不於本案宣告沒收或沒收銷燬之。
三、末查，依證人侯明和於警詢中陳稱：伊向被告購買毒品共約
    10次等語，並參照卷附被告與證人侯明和間之通訊監察譯文
    顯示內容（見偵卷第36至37頁），則被告販賣毒品予證人侯
    明和之次數似不僅有上開犯罪事實一、(一)、(二)所示之2 次，
    此部分應由檢察官另為妥適之處理，併此敘明。
參、公訴不受理部分：
一、公訴意旨略以：被告黃子明知海洛因係經公告列於毒品危
    害防制條例第2 條第2 項第1 款之第一級毒品，不得販賣、
    持有，竟意圖營利，出於販賣第一級毒品海洛因之犯意，以
    0000-000000 號行動電話門號作為供買家聯絡之方式，對外
    販售第一級毒品海洛因。嗣楊明童於98年7 月11日夜間11時
    36分許，持0000-000000 號行動電話門號撥打被告黃子使
    用之前揭行動電話門號，表示要以2,500 元向其購買第一級
    毒品海洛因1.25公克，黃子遂請真實姓名年籍不詳之成年
    男子，將海洛因1 包（重1.25公克），在高雄市○○路與河
    北路交岔路口一帶，交付予楊明童，並由楊明童交付價金2,
    500 元予該名姓名年籍不詳之成年男子。因認被告黃子涉
    犯毒品危害防制條例第4 條第1 項販賣第一級毒品罪嫌等語
    。
二、按已經提起公訴或自訴之案件，在同一法院重行起訴者，法
    院應諭知不受理之判決，並得不經言詞辯論為之，刑事訴訟
    法第303 條第2 款、第307條分別定有明文。
三、經查，此部分公訴意旨敘及之犯罪事實，前經高雄地檢署檢
    察官於99年5 月28日以99年度偵字第5427號、99年度偵字第
    14899 號對被告黃子提起公訴（見該起訴書犯罪事實欄二
    部分），並於99年6 月4 日繫屬於本院，目前尚由本院以99
    年度訴字第805 號案件審理中等情，有臺灣高等法院被告前
    案紀錄表、上開起訴書等在卷可稽（見訴字卷第74至85頁、
    本院99年度訴字第805 號影卷第1 至9 頁），並經本院依職
    權調閱本院99年度訴字第805 號全卷審核屬實，堪可認定。
    準此，上開犯罪事實既業經檢察官提起公訴，則檢察官於99
    年7 月6 日再就同一犯罪事實以99年度偵字第12332 號提起
    本件公訴，並於99年7 月27日繫屬於本院，即屬重行起訴，
    爰就此部分依前開規定，不經言詞辯論，逕為不受理判決。
據上論斷，應依刑事訴訟法第299 條第1 項前段、第303 條第2
款、第307 條，毒品危害防制條例第4 條第1 項、第19條第1 項
，刑法第11條、第47條第1 項、第59條、第51條第5 款，判決如
主文。
本案經檢察官陳俊宏到庭執行職務。
中    華    民    國    99    年    11    月    18    日
                  刑事第十七庭  審判長法  官  陳培維
                                      法  官  余銘軒
                                      法  官  毛妍懿
以上正本證明與原本無異。
如不服本判決應於收受送達後10日內向本院提出上訴書狀，並應
敘述具體理由；如未敘述上訴理由者，應於上訴期間屆滿後20日
內向本院補提理由書（均須按他造當事人之人數附繕本）「切勿
逕送上級法院」。
中    華    民    國    99    年    11    月    23    日
                                      書記官  林晏光
附錄本案論罪科刑法條全文：
毒品危害防制條例第4條
製造、運輸、販賣第一級毒品者，處死刑或無期徒刑；處無期徒
刑者，得併科新臺幣二千萬元以下罰金。
製造、運輸、販賣第二級毒品者，處無期徒刑或七年以上有期徒
刑，得併科新臺幣一千萬元以下罰金。
製造、運輸、販賣第三級毒品者，處五年以上有期徒刑，得併科
新臺幣七百萬元以下罰金。
製造、運輸、販賣第四級毒品者，處三年以上十年以下有期徒刑
，得併科新臺幣三百萬元以下罰金。
製造、運輸、販賣專供製造或施用毒品之器具者，處一年以上七
年以下有期徒刑，得併科新臺幣一百萬元以下罰金。
前五項之未遂犯罰之。
附表一：
┌─┬──────────────┬──────────────┐
│編│扣案物                      │備註                        │
│號│                            │                            │
├─┼──────────────┼──────────────┤
│1 │SAMSUNG ANYCALL 廠牌行動電話│無                          │
│  │1 支（序號：00000000000000號│                            │
│  │）                          │                            │
├─┼──────────────┼──────────────┤
│2 │門號0000-000000 號SIM 卡1 張│無                          │
├─┼──────────────┼──────────────┤
│3 │美國A.M.T 廠製造、口徑0.38 0│黃子持有槍彈部分，業經本院│
│  │吋、槍號A7？192 號制式半自動│99年度上訴字第204 號判處有期│
│  │手槍1 枝（含彈匣1 個，槍枝管│徒刑5 年6 月，併科罰金新臺幣│
│  │制編號：0000000000，槍身號碼│10萬元，黃子不服提起上訴，│
│  │第3 碼數字無法辨識，故以「？│經臺灣高等法院高雄分院判決駁│
│  │」代替）、口徑0.380 吋制式子│回上訴，現上訴最高法院中。  │
│  │彈4 顆                      │                            │
├─┼──────────────┼──────────────┤
│4 │海洛因1 包（毛重約0.3 公克，│黃子施用第一、二級毒品（含│
│  │驗前淨重0.117 公克，驗後淨重│持有左列海洛因、甲基安非他命│
│  │0.109 公克）、甲基安非他命1 │部分）之犯行，業經臺灣高等法│
│  │包（毛重約0.2 公克，驗前淨重│院高雄分院99年度上訴字第1326│
│  │0.012 公克，驗後淨重0.008 公│號分別判處有期徒刑6 月、5 月│
│  │克）                        │，定應執行有期徒刑10月確定，│
│  │                            │左列海洛因、甲基安非他命均經│
│  │                            │該判決諭知沒收銷燬。        │
├─┼──────────────┼──────────────┤
│5 │黑色皮包1個                 │無                          │
└─┴──────────────┴──────────────┘
附表二：
┌─┬────┬────────────────────────┐
│編│通話時間│通話內容（A 為被告持用之0000-000000 號，B 為證人│
│號│        │侯明和持用之0000-000000號）                     │
├─┼────┼────────────────────────┤
│1 │98年9 月│B：老大仔哦，我想說再差你1千好不好啊            │
│  │4 日上午│A：嗯..                                         │
│  │9 時14分│B：我等一下過去拿，啊我初五領錢再給你啦，連今天 │
│  │26秒許  │   的一共3千啦                                  │
│  │        │A：好                                           │
│  │        │B：好，我等一下過去拿                           │
│  │        │A：嗯                                           │
├─┼────┼────────────────────────┤
│2 │98年9 月│B：大仔哦..艱苦得很..                           │
│  │5 日上午│A：嗯..                                         │
│  │9 時5 分│B：再差1千可以嗎？                              │
│  │58秒許  │A：好。                                         │
│  │        │B：那個昨天的東西有一點不好內..                 │
│  │        │A：這樣哦                                       │
│  │        │B：麻煩一下啦，我過去拿                         │
│  │        │A：啊你錢什麼時候拿來給我                       │
│  │        │B：4千就領錢再給你啊，初五領錢啦                │
│  │        │（下略）                                        │
├─┼────┼────────────────────────┤
│3 │98年9 月│B：大仔哦..                                     │
│  │12日上午│A：嗯..                                         │
│  │8 時24分│B：哭夭，我啼到不行                             │
│  │45秒許  │A：你過來啦                                     │
│  │        │B：拿1千啦，我到的時候打給你，一樣是昨天那裡嗎？│
│  │        │A：沒有啦，你過來啦，來我這裡啦                 │
│  │        │B：一樣是昨天那裡嗎，義華路和...                │
│  │        │A：壽昌路和義華路..                             │
│  │        │B：好                                           │
├─┼────┼────────────────────────┤
│4 │98年9 月│B：大仔哦..                                     │
│  │16日下午│A：嗯..                                         │
│  │7 時44分│B：你那個下午拿給我那個怎麼算啊                 │
│  │19秒許  │A：那個1張而已啦                                │
│  │        │B：這裡1張而已哦                                │
│  │        │A：嗯啦                                         │
│  │        │B：這裡一點點而已內                             │
│  │        │A：那個都是原的，又沒有加                       │
│  │        │B：哦                                           │
│  │        │A：你沒有看到那個是原的哦                       │
│  │        │B：啊沒了內                                     │
│  │        │A：嚇死人，你是怎麼打的，一天是打幾次打完了，哦 │
│  │        │   你會昏倒，我沒騙你..（下略）                 │
└─┴────┴────────────────────────┘

司法院資訊處製作；財團法人民間司法改革基金會備份。
